臺灣板橋地方法院刑事判決　　　　　　　　　　　　　九十一年度訴字第七五六號
　　公　訴　人　臺灣板橋地方法院檢察署檢察官
　　被　　　告　甲○○
右列被告因違反毒品危害防制條例案件，茲經檢察官提起公訴（九十一年度毒偵字第
二一八、一一○六號），本院判決如左：
    主  文
甲○○連續施用第一級毒品，處有期徒刑捌月。
扣案之針筒壹支、橡皮管壹條，均沒收。
    事  實
一、甲○○曾有竊盜及違反麻醉藥品管理條例等案件前科（均未構成累犯，其最近一
    次所犯違反麻醉藥品管理條例案件，係於八十五年三月十五日經本院判處有期徒
    刑五年五月確定，於八十九年一月十日縮短刑期假釋出監，縮刑期滿日及指揮書
    執行完畢日期為九十二年七月三十日，起訴書誤載其於八十九年八月二日在監執
    行完畢，應予更正），其前復因施用毒品案件，經臺灣板橋地方法院檢察署檢察
    官聲請本院裁定送觀察、勒戒後，因認無繼續施用毒品之傾向，於九十年二月十
    三日經臺灣板橋地方法院檢察署檢察官處分不起訴在案，竟仍不知警惕，明知海
    洛因業經毒品危害防制條例列為第一級毒品，不得施用或持有，仍基於施用第一
    級毒品海洛因之概括犯意，自九十年十月中旬某日（確實日期不詳）起至九十一
    年三月三日（起訴書誤載為二月底，應予更正）止，連續在其位於臺北縣新莊市
    ○○街三八之一號之住處，以將海洛因摻水置入注射針筒，加以注射於身體部位
    及以將海洛因摻入香煙內，再以火點燃香煙加以吸用等方式，施用海洛因多次。
    嗣經警先於九十年十二月十七日晚上十一時十分許，在位於臺北縣新莊市○○路
    五○二巷四一弄處查獲，並扣得非其所有與本案無關而為同時被查獲之蔡佳裕所
    有之裝海洛因殘渣空袋一個及注射針筒一支、橡皮帶一條；復於九十一年三月三
    日晚上八時二十分許，經警在位於臺北縣三重市○○街三二號處查獲，並扣得其
    所有供施用海洛因所用之針筒一支、橡皮帶一條，且其經警解送檢察官偵查，檢
    察官以其有施用海洛因之犯行，依毒品危害防制條例規定，向本院提出聲請，經
    本院於九十一年一月十日，以九十一年度毒聲字第一○一號裁定觀察、勒戒後，
    因其有繼續施用毒品傾向，再由本院依聲請於九十一年三月二十六日以九十一年
    度毒聲字第一○三九號裁定令入戒治處所強制戒治，現在臺灣臺北戒治所強制戒
    治中。
二、案經臺北縣警察局新莊分局及三重分局分別報請臺灣板橋地方法院檢察署檢察官
    偵查起訴。
    理  由
一、右開連續施用海洛因之事實，業經被告甲○○於本院審理時坦承不諱，而其於前
    開各該時地經警查獲時所採集之尿液，經送請檢驗結果，確均呈嗎啡之陽性反應
    ，此有昭信科技顧問股份有限公司九十年十二月二十六日濫用藥物陽性檢體檢驗
    報告、臺灣檢驗科技股份有限公司九十一年三月二十六日濫用藥物尿液檢驗報告
    各一件附於偵查卷可稽，則按海洛因於人體內會代謝成嗎啡，因此涉嫌海洛因之
    施用者係檢驗其尿液中之嗎啡反應等情，此為本院職務上已知之事實，復觀以目
    前常見施用之毒品皆係海洛因，甚少或甚至未見有施用鴉片或嗎啡者之常情，及
    被告自承其係施用海洛因等節，是被告確係施用海洛因，而非嗎啡至明。此外，
    復有被告所有用以施用海洛因之針筒一支、橡皮帶一條扣案可資佐證，本案事證
    明確，被告犯行堪以認定，應依法論科。
二、查被告前因施用毒品案件，經臺灣板橋地方法院檢察署檢察官聲請本院裁定送觀
    察、勒戒後，因認無繼續施用毒品之傾向，於九十年二月十三日經臺灣板橋地方
    法院檢察署檢察官處分不起訴在案，有上述不起訴處分書在卷足憑，其於五年後
    再犯毒品危害防制條例第十條之罪，經本院依聲請於九十一年一月十日，以九十
    一年度毒聲字第一○一號裁定觀察、勒戒後，因其有繼續施用毒品傾向，再由本
    院依聲請於九十一年三月二十六日以九十一年度毒聲字第一○三九號裁定令入戒
    治處所強制戒治，有上開裁定書各一份附卷可參，核其所為係五年內二犯毒品危
    害防制條例第十條第一項之施用第一級毒品罪。其前後多次施行海洛因之行為，
    時間緊接，犯罪構成要件相同，顯係基於概括犯意反覆為之，應依連續犯規定論
    以一罪，並依法加重其刑。又其於施用海洛因前之持有海洛因犯行，為高度之施
    用行為所吸收，均不另論罪。爰審酌被告前已有施用毒品之紀錄，其猶不知悛悔
    ，再為本案施用海洛因之犯行，暨其施用毒品之期間、方式，事後坦承犯行犯罪
    後態度尚佳等一切情狀，量處如主文所示之刑，以示懲儆。
三、扣案之針筒一支及橡皮帶一條，為被告所有供其施用海洛因之用，此據被告於本
    院審理時供明在卷，爰依刑法第三十八條第一項第二款之規定宣告沒收。至另扣
    案之裝海洛因殘渣空袋一個及注射針筒一支、橡皮帶一條，並非被告所有，而係
    同時被查獲之蔡佳裕所有，此據被告於偵審中均陳稱上情明確，並經蔡佳裕於警
    訊時陳明在卷（見九十一年度毒偵字第二一八號偵查卷第九頁背面），是此等物
    品既均非被告所有用以施用海洛因之物，自與本案犯行無涉，宜於蔡佳裕違反毒
    品危害防制條例案件項下沒收，本院即不予沒收，併此敘明。
據上論斷，應依刑事訴訟法第二百九十九條第一項前段，毒品危害防制條例第十條第
一項，刑法第十一條前段、第五十六條、第三十八條第一項第二款，判決如主文。
本案經檢察官王正皓到庭執行職務
中        華      民      國      九十一    年      五    月    二十一  日
                                  臺灣板橋地方法院刑事第一庭
                                      法  官  邱 靜 琪
右正本證明與原本無異。
如不服本判決，應於判決送達後十日內向本院提出上訴狀 (應附繕本) ，上訴於臺灣
高等法院。
                                      書記官  黃 頌 棻
中        華      民      國      九十一    年      五    月    二十二  日
附錄本案論罪科刑法條全文：
毒品危害防制條例第十條：
施用第一級毒品者，處六月以上五年以下有期徒刑。
施用第二級毒品者，處三年以下有期徒刑。
